【裁判字號】    99,訴,483
【裁判日期】    990504
【裁判案由】    償還侵占款
【裁判全文】
臺灣臺中地方法院民事判決               99年度訴字第483號
原      告  鴻誠保全股份有限公司
法定代理人  甲○○
訴訟代理人  陳盈壽律師
被      告  乙○○
上列當事人間請求償還侵占款事件，本院於民國99年4月20日言
詞辯論終結，判決如下：
    主      文
被告應給付原告新臺幣玖拾柒萬壹仟零陸拾肆元，及自民國九十
九年三月四日起至清償日止，按週年利率百分之五計算之利息。
訴訟費用由被告負擔。
本判決得假執行。
    事實及理由
一、本件原告主張：被告前受僱於原告公司，並經原告公司派任
    至址設臺中市○○區○○路3段169之10號「御景江山社區」
    擔任管理人員及總幹事，負責社區保全及代社區管理委員會
    向住戶收取管理費，為從事業務之人。乃被告竟基於意圖為
    自己不法所有之犯意，自民國97年7月至98年9月止，利用其
    職務之便偽造收據，持續向「御景江山社區」之住戶收取管
    理費後侵吞入己，共計侵占管理費新台幣（下同）971,064
    元。嗣於98年7月間，因原告公司更換「御景江山社區」之
    管理人員，新任管理人員向該社區住戶催繳管理費時，住戶
    反應均已繳款，原告公司始查悉上情。被告上開不法行為，
    業經本院刑事庭98年度易字第3687號判決認定在案，而原告
    公司代「御景江山社區」管理時曾與該社區簽訂契約，倘被
    告有侵占款項情事時，原告公司需加以負責，原告已依約開
    立支票971,064元予「御景江山社區」，以補足遭被告侵占
    之管理費。爰依民法第188條第3項規定，提起本件訴訟，請
    求被告償還本件侵占款項。並聲明如主文第一項所示。
二、被告於言詞辯論時為訴訟標的之認諾。
三、按當事人於言詞辯論時為訴訟標的之捨棄或認諾者，應本於
    其捨棄或認諾為該當事人敗訴之判決，民事訴訟法第384條
    定有明文。又按民事訴訟法第384條所謂為訴訟標的之認諾
    ，乃指被告對於原告依訴之聲明所為關於某法律關係之請求
    ，向法院為承認者而言，其承認須於言詞辯論時為之，始生
    訴訟法上認諾之效力。被告既於言詞辯論時為訴訟標的之認
    諾，法院即應不調查原告所主張為訴訟標的之法律關係是否
    果屬存在，而以認諾為該被告敗訴之判決基礎，最高法院44
    年台上字第843號判例、45年台上字第31號判例意旨可供參
    照。經查，被告於99年4月20日言詞辯論時為訴訟標的之認
    諾，有言詞辯論筆錄在卷可稽，依前揭規定，本院自應本於
    被告之認諾為其敗訴之判決。從而，原告請求被告應給付如
    主文第1項所示之金額及自起訴狀繕本送達翌日即99年3月4
    日起至清償日止按週年利率5%計算之法定遲延利息，為有理
    由，應予准許。
四、又按本於被告認諾所為之判決，法院應依職權宣告假執行，
    民事訴訟法第389條第1項第1款法有明定。本件既係本於被
    告認諾所為之判決，爰依職權宣告假執行。
五、訴訟費用負擔、宣告假執行之依據：民事訴訟法第78條、第
    389條第1項第1款。
中    華    民    國    99    年    5     月    4     日
                  民事第二庭    法  官  黃炫中
正本係照原本作成。
如對本判決上訴，須於判決送達後20日內向本院提出上訴狀。
中    華    民    國    99    年    5     月    4     日
                                書記官

司法院資訊處製作；財團法人民間司法改革基金會備份。
